【裁判字號】    89,易,2063
【裁判日期】    890825
【裁判案由】    違反電子遊戲場業管理條例
【裁判全文】
臺灣臺中地方法院刑事判決                        八十九年度易字第二六三號
    公  訴  人  台灣台中地方法院檢察署檢察官
    被      告  甲○○
右列被告因違反電子遊戲場業管理條例案件，經檢察官提起公訴（八十九年度偵字第
九五二四號），本院判決如左：
    主    文
甲○○違反未依電子遊戲場業管理條例規定辦理營利事業登記，不得經營電子遊戲場
業之規定，處拘役伍拾日，如易科罰金，以新台幣玖佰元即銀元參佰元折算壹日。
    事  實
一、甲○○係位於台中市○○路○段一二五之一號「來來休憩小站」之負責人，明知
    其尚未依電子遊戲場業管理條例規定辦理營利事業登記，依法不得經營電子遊戲
    場業，竟仍自民國八十九年三月十日起，在上開處所擺設電子遊戲機共十一台，
    供不特定人娛樂。嗣於八十九年四月十日下午三時四十分許，為臺中市政府稽查
    人員在上址查獲。
二、案經臺中市政府函送臺灣臺中地方法院檢察署檢察官偵查起訴。
     理  由
一、訊據被告甲○○固坦承其自八十九年三月十日起即經營上開「來來休憩小站」，
    而其經營之初店內業已擺設該電子遊戲機十一台，且該店迄今未依電子遊戲場業
    管理條例之規定辦理營利事業登記等情不諱，並有八十九年四月十日台中市政府
    影響治安行業聯合稽查紀錄表附卷足參，應認為實。惟其仍矢口否認有何違反電
    子遊戲場業管理條例之犯行，辯稱：上開電子遊戲機係其於八十九年三月十日向
    前手黃文福頂下「來來休憩小站」時，黃文福即寄放該處，並非其所有，其並未
    擺設供人玩樂，亦未曾注意該電子遊戲機是否插電云云。惟查：被告甲○○雖以
    上開電子遊戲機均係其前手黃文福所寄放以待日後再行搬走者，不僅非其所有，
    其亦未曾擺設供人把玩云云置辯，然被告甲○○所經營之「來來休憩小站」既尚
    未辦理營利事業登記，且後方隔間內確有擺設電子遊戲機十一台，其中並有六台
    電子遊戲機插電等情，有八十九年四月十日台中市政府影響治安行業聯合稽查紀
    錄表附卷足參，則被告所經營之上開「來來休憩小站」確未辦理營利事業登記即
    擺設電子遊戲機十一台供人玩樂等情，已堪認定，蓋以被告既自承該店營業時間
    係每日上午十時許至下午十時許等情，則常情上被告當得於其每日開關店內電源
    時注意上開電子遊戲機是否關閉，而無業於其經營該店一個月時間之久後，仍未
    發現尚有六台電子遊戲機並未拔掉插頭，復任由繼續運作之可能，顯見被告辯稱
    該電子遊戲機均僅係其供黃文福日後取回而暫放，其並未插電經營云云，委無足
    採。末觀諸被告甲○○復自承其業已無法找到黃文福等語，且其自始即無法提供
    黃文福之確實年籍與地址供檢察官及本院查核，是不僅尚無證據證明被告上開所
    言屬實，而益證被告辯稱其並未經營電子遊戲場業，上開電子遊戲機僅係前手黃
    文福寄放者等情，顯係卸責之詞，不足採信。本件事證明確，被告之犯行堪以認
    定。
二、被告於前開條例生效後，未依規定辦理營利事業登記而經營電子遊戲場業，核其
    所為，係違反電子遊戲場業管理條例第十五條之規定，應依同條例第二十二條之
    規定論處。爰審酌被告所犯係於新法施行生效之初，其係在所經營之「來來休憩
    小站」內擺設電子遊戲機供人玩樂，其擺設機台之時間尚短且數目非鉅，犯罪情
    節尚屬輕微，其犯罪之動機、目的、手段、所生危害及犯罪後之態度等一切情狀
    ，量處如主文所示之刑，並諭知易科罰金之折算標準。至該電子遊戲機共拾壹台
    ，雖尚無證據證明業已滅失，惟因均未扣案，且業經搬離「來來休憩小站」，有
    被告甲○○於偵查及本院審理中供述甚詳，是為免日後執行之困難，爰不另為沒
    收之諭知，附此敘明。
據上論斷，應依刑事訴訟法第二百九十九條第一項前段，電子遊戲場業管理條例第二
十二條，刑法第十一條前段、第四十一條，罰金罰鍰提高標準條例第二條，判決如主
文。
中      華      民      國    八十九    年      八      月    二十五    日
                              臺灣臺中地方法院刑事第六庭
                                  法  官  許  惠  瑜
右正本證明與原本無異。
如不服本判決，應於送達後十日內向本院提出上訴狀(須附繕本)，上訴於台灣高等
法院台中分院。
                                  書記官
中      華      民      國    八十九    年      八      月    二十八    日
附錄論罪科刑法條
電子遊戲場業管理條例第二十二條
違反第十五條規定者，處行為人一年以下有期徒刑、拘役或科或併科新台幣五十萬元
以上二百五十萬元以下罰金。


司法院資訊處製作；財團法人民間司法改革基金會備份。
